【裁判字號】    98,交抗,2371
【裁判日期】    981009
【裁判案由】    違反道路交通管理處罰條例
【裁判全文】
臺灣高等法院交通事件裁定            98年度交抗字第2371號
抗  告  人
即受處分人  甲○○
上列抗告人即受處分人因違反道路交通管理處罰條例案件，不服
臺灣臺北地方法院，中華民國98年9 月9 日所為裁定（98年度交
聲字第3171號），提起抗告，本院裁定如下：
    主  文
抗告駁回。
    理  由
一、異議意旨略以：異議人於民國（下同）98年4 月26日當天早
    上約六點時騎乘車牌號碼BQD-622 號重型機車，行經臺北市
    ○○路、虎林街十字路口時是綠燈。異議人是綠燈直行，非
    紅燈迴轉，原處分機關所為之處分顯有錯誤，為此聲請異議
    ，請求撤銷原處分。
二、按受處分人不服道路交通管理處罰條例第8 條主管機關所為
    之處罰，得於接到裁決書之翌日起20日內，向管轄地方法院
    聲明異議，道路交通管理處罰條例第87條第1 項定有明文；
    次按交通法庭認聲明異議不合法律上之程式或其異議權已喪
    失者，應以裁定駁回之，道路交通案件處理辦法第18條前段
    著有規定。又處理違反道路交通管理事件，有關文書送達之
    程序，準用行政程序法送達之規定，違反道路交通管理事件
    統一裁罰標準及處理細則第5 條亦有明文。而行政程序法對
    於文書送達，係規定：送達，於應受送達人之住居所、事務
    所或營業所為之，行政程序法第72條第1 項已有明文。
三、經查，本件臺北市交通事件裁決所97年7 月31日北市裁催字
    第裁22-AEW733209號裁決書（下稱本案裁決書），經原處分
    機關向異議人當時車籍地即臺北市○○區○○街70巷7 號以
    掛號郵寄，並由異議人本人於97年8 月8 日蓋章收受乙事，
    有臺北市交通事件裁決所送達證書1 紙在卷可考，上開裁決
    書於97年8 月8 日之翌日起已發生送達之效力。
四、異議人雖執前詞以辯，然而本案裁決書既已於97年8 月8 日
    合法送達異議人，異議人遲至98年6 月19日始向原處分機關
    提出陳述，復於98年7 月29日向原法院即台灣台北地方法院
    聲明異議，此有異議人所提出之臺北市交通事件裁決所交通
    違規案件陳述書及蓋有原法院收文章之聲明異議狀各1 份在
    卷可稽，是本件聲明異議顯已逾20日之法定期間，異議人之
    聲明異議不合法律上之程式，且無從補正。揆諸前揭法律規
    定，原法院駁回其提出之異議，應無違誤。
五、聲明異議意旨雖指稱：其違規時間在「98年」4 月26日云云
    ；惟查異議人本案違規時間，實為「97年」4 月26日乙情，
    有臺北市政府警察局97年4 月26日舉發違反道路交通管理事
    件通知單、本件案裁決書、臺北市政府警察局信義分局98年
    7 月8 日北市警信分交字第09831664500 號函、同局98年7
    月24日北市警信分交字第09835003800 號函各1 紙在卷可考
    ，且本案裁決書亦係於「97年」8 月8 日送達異議人，亦已
    說明如上，足徵異議人違規時間為「97年」4 月26日，是異
    議人稱其違規時間為「98年」4 月26日乙情，容有誤會。
六、抗告意旨並不否認其違規時間為「97年4 月26日」之事實，
    僅爭辯指稱其確無紅燈迴轉之違規行為。然查，因本件聲明
    異議已逾越法定期間，原法院未就實體爭執事項予以審究判
    斷，逕予駁回異議，應屬正確。從而，本件抗告為無理由，
    應予駁回。
七、據上論結，應依道路交通案件處理辦法第26條，刑事訴訟法
    第412 條，裁定如主文。
中    華    民    國    98    年    10    月    9     日
                  刑事第九庭審判長法  官  陳貽男
                                  法  官  何信慶
                                  法  官  周盈文
以上正本證明與原本無異。
不得再抗告。
                                  書記官  張郁琳
中    華    民    國    98    年    10    月    9     日


司法院資訊處製作；財團法人民間司法改革基金會備份。
